# 求助陈版主，坏账收回的疑问

提问人：liuweisheng 时间：2022-11-26 10:42:32
甲公司期初应收A公司 100 万元，单项计提坏账 60 万元。当期该笔款项回款 70 万元。预计剩余 30 万元计提 5 万元坏账。期末坏账准备余额=60-42-13=5万元。
借：银行存款 70
借：应收账款坏账准备 42+13=55
贷：应收账款 70
贷：信用减值损失 55
那么本期收回的坏账准备收回金额=70 _60%=42_ 万元；转回的坏账准备 _=30_ 60%-5=13万元。这样理解是否正确。谢谢版主解惑。

回答人：chenyiwei
这是同一笔应收款项，而且是单项计提准备，因此不应采用【实际收回金额*原计提比例】来测算坏账准备的收回数和转回数。
根据主帖中的数据：坏账准备期初60-本期转回55=期末 5 。
其中：本期转回55=（100-70）+（30-5）。